pt-PT: Tipo de sistema de pontuação: Duplo (manual e eletrónico); Ecrã eletrónico no trilho; Ecrã eletrónico suspenso; Ecrã eletrónico lateral; Ábaco manual; Contador manual; Nenhum; Outro
el: Τύπος συστήματος βαθμολόγησης: Διπλό (χειροκίνητο και ηλεκτρονικό); Ηλεκτρονική οθόνη στη ράγα; Ηλεκτρονική οθόνη οροφής; Ηλεκτρονική πλευρική οθόνη; Χειροκίνητος άβακας; Χειροκίνητο συρόμενο; Κανένα; Άλλο
es: Tipo de sistema de puntuación: Dual (manual y electrónico); Pantalla electrónica en riel; Pantalla electrónica superior; Pantalla electrónica lateral; Ábaco manual; Control deslizante manual; Ninguno; Otro
fr: Type de système de notation: Double (manuel et électronique); Affichage électronique intégré aux bandes; Affichage électronique suspendu; Affichage électronique latéral; Boulier manuel; Curseur manuel; Aucun; Autre
sk-SK: Typ bodovacieho systému: Duálne (manuálne a elektronické); Elektronický displej v mantineli; Elektronický stropný displej; Elektronický bočný displej; Manuálne počítadlo; Manuálny posuvník; Žiadne; Iné
cs: Typ bodovacího systému: Dvojité (ruční a elektronické); Elektronický displej v mantinelu; Elektronický závěsný displej; Elektronický boční displej; Ruční (počitadlo); Ruční posuvné; Žádný; Jiné
lt-LT: Taškų skaičiavimo sistemos tipas: Dviguba (rankinė ir elektroninė); Elektroninis bėgelyje įmontuotas ekranas; Elektroninis pakabinamas ekranas; Elektroninis šoninis ekranas; Rankiniai skaitliukai; Rankinis slankiklis; Nėra; Kita
tr: Skor sistemi tipi: Çift (manuel ve elektronik); Ray içi elektronik ekran; Baş üstü elektronik ekran; Yan elektronik ekran; Manuel abaküs; Manuel kaydırıcı; Yok; Diğer
nl: Type scoresysteem: Dubbel (handmatig en elektronisch); Elektronisch in-rail display; Elektronisch overhead display; Elektronisch zijdisplay; Handmatig telraam; Handmatige schuif; Geen; Overig
de: Zählart für die Spielstandmessung: Dual (manuell und elektronisch); Elektronische Anzeige in der Bande; Elektronische Deckenanzeige; Elektronische Seitenanzeige; Manueller Abakus; Manueller Schieber; Keine; Sonstige
nb: Type poengsystem: Begge (manuell og elektronisk); Elektronisk skjerm i skinnen; Elektronisk takskjerm; Elektronisk sideskjerm; Manuell kuleramme; Manuell glidebryter; Ingen; Annet
sv: Typ av poängsystem: Dubbel (manuell och elektronisk); Elektronisk inbyggd display; Elektronisk takdisplay; Elektronisk sidodisplay; Manuell kulram; Manuellt skjutreglage; Ingen; Övrigt
pl: Typ systemu punktacji: Podwójny (ręczny i elektroniczny); Elektroniczny wyświetlacz w bandzie; Elektroniczny wyświetlacz podwieszany; Elektroniczny wyświetlacz boczny; Ręczne liczydło; Ręczny suwak; Brak; Inny
pt-BR: Pontuação, tipo de sistema: Duplo (manual e eletrônico); Tela eletrônica no trilho; Tela eletrônica suspensa; Tela eletrônica lateral; Ábaco manual; Controle deslizante manual; Nenhum; Outros
fi: Pistejärjestelmän tyyppi: Yhdistelmä (manuaalinen ja elektroninen); Elektroninen vallinäyttö; Elektroninen ylänäyttö; Elektroninen sivunäyttö; Manuaalinen helmitaulu; Manuaalinen liukusäädin; Ei mitään; Muu
zh-TW: 計分系統類型: 雙系統 (手動與電子); 邊條內建電子顯示器; 頂置電子顯示器; 側邊電子顯示器; 手動算盤; 手動滑桿; 無; 其他
zh-CN: 计分系统类型: 双模式（手动和电子）; 轨道内置电子屏; 悬挂式电子显示屏; 侧边电子显示屏; 手动算盘; 手动滑块; 无; 其他
ko: 점수 기록 시스템 유형: 듀얼(수동 및 전자식); 전자식 레일 내장 디스플레이; 전자식 오버헤드 디스플레이; 전자식 측면 디스플레이; 수동 주판; 수동 슬라이더; 없음; 기타
it: Tipo di sistema di punteggio: Doppio (manuale ed elettronico); Display elettronico nel binario; Display elettronico sospeso; Display elettronico laterale; Pallottoliere manuale; Cursore manuale; Nessuno; Altro
th: ประเภทระบบการให้คะแนน: คู่ (แมนนวลและอิเล็กทรอนิกส์); จอแสดงผลอิเล็กทรอนิกส์ในราง; จอแสดงผลอิเล็กทรอนิกส์ด้านบน; จอแสดงผลอิเล็กทรอนิกส์ด้านข้าง; ลูกคิดแบบแมนนวล; แถบเลื่อนแบบแมนนวล; ไม่มี; อื่นๆ
vi: Loại hệ thống tính điểm: Kép (thủ công và điện tử); Màn hình điện tử âm cạnh bàn; Màn hình điện tử treo trần; Màn hình điện tử bên hông; Bàn tính thủ công; Thanh trượt thủ công; Không có; Khác
en: Scoring system type: Dual (manual and electronic); Electronic in-rail display; Electronic overhead display; Electronic side display; Manual abacus; Manual slider; None; Other
hr-HR: Vrsta sustava bodovanja: Dvostruko (ručno i elektroničko); Elektronički zaslon na ogradici; Elektronički zaslon iznad glave; Elektronički bočni zaslon; Ručni abakus; Ručni klizač; Nema; Ostalo
hu: Pontozórendszer típusa: Kettős (kézi és elektronikus); Elektronikus sínbe épített kijelző; Elektronikus fej feletti kijelző; Elektronikus oldalsó kijelző; Kézi abakusz; Kézi csúszka; Nincs; Egyéb
bg-BG: Тип система за точкуване: Двойна (ръчна и електронна); Електронен дисплей, вграден в борда; Електронен горен дисплей; Електронен страничен дисплей; Ръчно със сметало; Ръчен плъзгач; Няма; Други
ja: 採点システムタイプ: デュアル (手動および電子式); 電子レール内ディスプレイ; 電子オーバーヘッドディスプレイ; 電子サイドディスプレイ; 手動アバカス式; 手動スライダー式; なし; その他
da: Type af scoringssystem: Dobbelt (manuel og elektronisk); Elektronisk display i banden; Elektronisk frithængende display; Elektronisk display på siden; Manuel kugleramme; Manuel skyder; Ingen; Andet
sl-SI: Vrsta sistema točkovanja: Dvojni (ročni in elektronski); Elektronski zaslon na ograji; Elektronski viseči zaslon; Elektronski stranski zaslon; Ročni abakus; Ročni drsnik; Brez; Drugo
ro-RO: Tip de sistem de punctaj: Dual (manual și electronic); Afișaj electronic pe șină; Afișaj electronic suspendat; Afișaj electronic lateral; Abac manual; Glisor manual; Fără; Altele
ru: Тип системы подсчета очков: Двойная (ручная и электронная); Электронный дисплей в борте; Электронный подвесной дисплей; Электронный боковой дисплей; Ручные счёты; Ручной ползунок; Нет; Другое